【裁判字號】    99,易,146
【裁判日期】    990331
【裁判案由】    竊盜
【裁判全文】
臺灣桃園地方法院刑事判決               99年度易字第146號
公  訴  人  臺灣桃園地方法院檢察署檢察官
被      告  甲○○
上列被告因竊盜案件，經檢察官提起公訴（99年度偵字第1957號
），及移送併辦（99年度偵字第5199號、第5012號）本院判決如
下：
    主  文
甲○○竊盜，處有期徒刑柒月；又竊盜，處有期徒刑柒月；又竊
盜，處有期徒刑陸月；又攜帶兇器竊盜未遂，處有期徒刑柒月，
扣案之梅花扳手、老虎鉗、油壓剪各壹支沒收；應執行有期徒刑
貳年貳月，扣案之梅花扳手、老虎鉗、油壓剪各壹支沒收。
    事  實
一、甲○○素行不良，曾於95年間犯賭博罪，又於96年間犯竊盜
    罪（竊取工地電線），經本院於96年9 月17日判處拘役40日
    確定，再於同年間因施用第一級、第二級毒品，而經本院裁
    定觀察勒戒，又於98年10月18日攜帶兇器至台北縣泰山鄉竊
    取南亞塑膠公司水塔配置之電纜線，經臺灣板橋地方法院檢
    察署檢察官於99年1 月29日提起公訴在案，再於98年10月17
    日、98年10月26日至桃園縣中壢市○○路7 處民宅竊取民宅
    外側之熱水器及水龍頭、水管、接頭等物，經臺灣桃園地方
    法院檢察署檢察官於99年1 月25日提起公訴在案。猶不知悔
    改，意圖為自己不法之所有，分別於：(一)民國98年1 月上旬
    某日中午12時許，在桃園縣中壢市○○○○○路桃園車站特
    定區第七停車場」（下稱公有第七停車場），徒手竊取已傾
    倒之照明燈間連接之地下電纜線4 條，得手後至不知情之資
    源回收場變賣。(二)嗣約3 、4 日後下午3 、4 時許，在桃園
    縣中壢市○○路之「高速鐵路桃園車站特定區第停車場」（
    下稱公有第六停車場），徒手竊取已傾倒之照明燈間連接之
    地下電纜線4 條，得手後至不知情之資源回收場變賣。(三)98
    年1 月15日上午11時許，在桃園縣中壢市○○路之公有第六
    停車場，徒手竊取已傾倒之照明燈間連接之地下電纜線2 條
    ，得手後至不知情之資源回收場變賣。(四)98年1 月15日下午
    3 時許，在桃園縣中壢市○○路之公有第七停車場，以其所
    有之客觀上足以為兇器之梅花扳手、老虎鉗及油壓剪，先拆
    卸照明燈使之傾倒後，拉出已傾倒之照明燈間連接之地下電
    纜線1 條，並以油壓剪剪斷時，旋為當地里長張茂土報警將
    甲○○逮捕而未遂，並當場扣得上揭梅花扳手、老虎鉗、油
    壓剪各1 支及電纜線1 綑（分別位於該停車場地上、甲○○
    所駕駛之車號2426-VK 號自小貨車上）等物。
二、案經桃園縣政府警察局中壢分局報告臺灣桃園地方法院檢察
    署檢察官偵查起訴。
    理  由
壹、證據能力：
一、按被告以外之人於審判外之言詞或書面陳述，除法律有規定
    者外，不得作為證據。又被告以外之人於審判外之陳述，雖
    不符前4 條之規定，而經當事人於審判程序同意作為證據，
    法院審酌該言詞陳述或書面陳述作成時之情況，認為適當者
    ，亦得為證據。當事人、代理人或辯護人於法院調查證據時
    ，知有第159 條第1 項不得為證據之情形，而未於言詞辯論
    終結前聲明異議者，視為有前項同意，刑事訴訟法159 條第
    1 項、第159 條之5 分別定有明文。查證人張茂土於警詢之
    陳述，固係審判外之陳述而屬傳聞證據，惟被告就上開審判
    外之陳述，於本院審理中，知有該項證據，均未曾於言詞辯
    論終結前聲明異議，而本院審酌該等證人陳述作成時之情況
    ，並無違法取證及證明力過低之瑕疵，亦認以之作為證據為
    適當，依前揭規定說明，自有證據能力。
二、按被告以外之人於偵查中向檢察官所為之陳述，除顯有不可
    信之情況者外，得為證據，刑事訴訟法第159 條之1 第2 項
    定有明文。查證人乙○○偵查中於供前具結所為之陳述，係
    檢察官依法訊問，復無其他事證足資認定其等於檢察官訊問
    時有受違法取供情事，並無何特別不可信之情況，且被告於
    本院審理程序中亦不爭執其之證據能力，是依上開規定有證
    據能力，而得作為本案之證據。
三、另本件認定事實所引用之卷內其餘卷證資料，並無證據證明
    係公務員違背法定程序所取得，被告於審判程序中復未於言
    詞辯論終結前表示異議，且卷內之文書證據，亦無刑事訴訟
    法第159 條之4 之顯有不可信之情況與不得作為證據之情形
    ，則依刑事訴訟法第159 條之5 之規定，本件認定事實所引
    用之所有文書證據，均有證據能力，合先敘明。
貳、實體部分：
一、訊據被告甲○○對於上開事實坦承不諱，證人張茂土於警詢
    時亦證稱因有里民反應公有第六、第七停車場路燈常不亮，
    所以伊99年1 月15日下午4 時30分至公有第六、第七停車場
    巡守，伊當時發現有一部2426-VK 號自小貨車停在該處，該
    車旁有一名男子正在偷取電纜，伊立即報警，與警方共同查
    獲該男子即被告，查獲現場有梅花扳手、老虎鉗、油壓剪各
    1 支等語，其之證述與卷附警方現場蒐證照片顯示2426-VK
    號自小貨車上及公有第七停車場地上各有一捆被剪斷之電纜
    線，且亦有3 根路燈桿傾倒之現場狀況相符。被告為本院羈
    押後，警方於99年2月1日將之借提外出，被告復有至公有第
    六、第七停車場指認其所竊取電纜線之位置，隨之，檢察官
    即於同日被告提還時，加以詳細訊問被告在公有第六、第七
    停車場之竊盜時間、行為方式、竊取物品等內容，經被告詳
    細供陳在案，復經本院二次審理時自白確認在案。且證人即
    中壢市公所工務課技正乙○○亦於偵訊時證述99年1 月15日
    被告為警逮捕後，警方有通知伊到現場，伊至公有第七停車
    場發現電纜線被偷一捆約廿公尺，伊到公有第六停車場檢視
    ，發現有19根燈桿間之地下連接電纜線被偷走等情。綜此，
    被告之自白內容已有上開各補強證據之補強，堪足確立，復
    有扣案之梅花扳手、老虎鉗、油壓剪各1 支可資佐憑，被告
    犯行足堪認定。
二、核被告就事實欄一(一)至(三)所為，均係犯刑法第320 條第1 項
    之竊盜罪，就事實欄一(四)所為，係犯刑法第321 條第2 項、
    第1 項第3 款之攜帶兇器竊盜未遂罪。被告就事實欄一(四)所
    為既為未遂，依刑法第25條第2 項之規定減輕之。被告所犯
    上開4 罪間，犯意各別，行為互殊，應予分論併罰。爰審酌
    被告有如事實欄一所述前科（有台灣高等法院被告前案紀錄
    表1 份及各案起訴書在卷可憑），素行不良，其前因竊盜行
    為已為臺灣板橋地方法院檢察署檢察官、臺灣桃園地方法院
    檢察署檢察官起訴在案，尤於法院繫屬審理中再犯本案，可
    見其全無悔悟之心，又被告於本院竊取公有電纜線造成國家
    公帑重大損失，依管理單位之證人乙○○所言公有第六、第
    七停車場之路燈迄未能復原，被告食髓知味一再至公有第六
    、第七停車場竊取電纜線，暨其竊取之數量等一切情狀，量
    處如主文所示之刑並定其應執行之刑。本件被告僅有4 次犯
    行，且其另二案竊盜案件尚在法院審理中未能確定，是以，
    檢察官聲請本院將被告宣付強制工作，尚難依所請。末以，
    扣案之梅花扳手、老虎鉗、油壓剪各1 支均為被告所有，且
    均係供本件犯罪所用之物，為被告自承在案，應依刑法第38
    條第1 項第2 款之規定宣告沒收。
參、檢察官移送併辦之99年度偵字第5199號、第5012號被告在公
    有第六、第七停車場之竊取電纜線之犯行，其中99年1 月15
    日上午11時、99年1 月15日下午3 時許之犯行，與事實欄一
    (三)、(四)之犯行屬同一事實，其他犯行若屬確立則均與本案上
    開之四次犯行屬應分論併罰之數罪，檢察官認移送併辦之全
    部犯行，與本案之上開四次犯行屬集合犯，尚有未洽，且竊
    盜行為在客觀上並無一次行為完成後必有後續之多次行為以
    繼之之必然關係，實與學理與實務上所稱之集合犯隔隔不入
    ，本院不採之，。綜此，檢察官移送併辦之上開二案既與本
    案無何實質或裁判上一罪之關係，自屬無從併辦，應退由檢
    察官另行依法處理。
據上論斷，應依刑事訴訟法第299 條第1 項前段，刑法第320 條
第1 項、第321 條第2 項、第1 項第3 款、第25條第2 項、第51
條第5 款、第38條第1 項第2 款，刑法施行法第1 條之1 第1 項
、第2項前段，判決如主文。
本案經檢察官蔡奇曉到庭執行職務
中    華    民    國    99    年    3     月    31    日
                  刑事第三庭    法  官  曾雨明
以上正本證明與原本無異。
如不服本判決應於收受判決後10日內向本院提出上訴書狀，並應
敘述具體理由。其未敘述上訴理由者，應於上訴期間屆滿後20日
內向本院補提理由書(均須按他造當事人之人數附繕本)「切勿逕
送上級法院」。
                                書記官  蘇  萱
中    華    民    國    99    年    3     月    31    日
中華民國刑法第320條
（普通竊盜罪、竊佔罪）
意圖為自己或第三人不法之所有，而竊取他人之動產者，為竊盜
罪，處5  年以下有期徒刑、拘役或 5 百元以下罰金。
意圖為自己或第三人不法之利益，而竊佔他人之不動產者，依前
項之規定處斷。
前二項之未遂犯罰之。
中華民國刑法第321條
（加重竊盜罪）
犯竊盜罪而有左列情形之一者，處 6 月以上、 5 年以下有期徒
刑：
一、於夜間侵入住宅或有人居住之建築物、船艦或隱匿其內而犯
    之者。
二、毀越門扇、牆垣或其他安全設備而犯之者。
三、攜帶兇器而犯之者。
四、結夥三人以上而犯之者。
五、乘火災、水災或其他災害之際而犯之者。
六、在車站或埠頭而犯之者。
前項之未遂犯罰之。

司法院資訊處製作；財團法人民間司法改革基金會備份。
